【裁判字號】    89,上易,1117
【裁判日期】    890704
【裁判案由】    竊盜
【裁判全文】
臺灣高等法院臺中分院刑事判決                  八十九年度上易字第一一一七號
    上  訴  人
    即  被  告  丁○○
右上訴人因竊盜案件，不服台灣台中地方法院八十八年度易字第三八三三號中華民國
八十九年三月二十日第一審判決（起訴案號：臺灣臺中地方法院檢察署八十八年度偵
字第二二一○二號，併辦案號：台灣彰化地方法院檢察署八十九年度偵字第二四七號
，台灣台中地方法院檢察署八十九年度偵字第一五二三號、第七四六五號），提起上
訴，本院判決如左：
    主  文
原判決撤銷。
丁○○連續攜帶兇器，毀壞門扇竊盜，累犯，處有期徒刑貳年陸月。應於刑之執行前
令入勞動場所強制工作參年。
扣案之螺絲起子參支，沒收。
    事  實
一、丁○○曾於民國（下同）七十九及八十年間犯竊盜罪，經法院裁定交付保護管束
    二次，八十一年又犯竊盜罪，經法院裁定施以感化教育，八十三年、八十四年、
    八十五年、八十六年間分別犯竊盜罪，經法院分別判處有期徒刑六月、八月、一
    年及二年確定，甫於八十八年九月十三日執行完畢，有犯罪之習慣，仍不知悔改
    。復意圖為自己不法之所有，並基於概括犯意，分別於八十八年十月二十九日
    上午九時許，徒手破壞台中縣沙鹿鎮○○路三和巷十一號己○○住處一樓後之木
    製窗戶，爬窗進入屋內竊取己○○所有之光田醫院掛號證一張、現金新台幣（以
    下同）二百零六元。八十八年十月二十九日上午十時許，破壞台中縣沙鹿鎮○○路二六八巷三十三號庚○○住處木製大門後，進入屋內竊取庚○○所有之現金
    五百二十八元。得手後正欲離去時，即遭庚○○發現報警查獲。八十八年九月
    二十七日上午十時四十五分許，破壞台中縣大肚鄉○○路○段三三五巷一一一號
    戊○○住宅一樓窗戶後，侵入屋內二樓著手行竊，尚未得手之際，適經戊○○發
    現後報警查獲。八十八年十二月二十三日上午十時許，於彰化縣伸港鄉○○村
    ○○路一一○號，趁屋主丙○○未注意之際，以其所有，客觀上可作兇器使用之
    螺絲起子破壞大門後，進入屋內竊取現金二萬七千一百三十六元，得手後經丙○○發現，當場報警查獲（侵入住宅部分未據告訴），八十九年一月二十四日十
    二時三十分許，在台中縣清水鎮○○路一六一巷六十一號，攜帶螺絲起子二支為
    作案工具，見被害人乙○○之住所無人，且大門上鎖，丁○○即持螺絲起子進行
    撬門之破壞行為，為人發現報警查獲，竊盜未遂，並經警扣得螺絲起子二支。
二、案經台中縣警察局清水分局報請台灣台中地方法院檢察署檢察官偵查起訴及函送
    併辦。
    理  由
一、右揭犯行，迭據被告於警、偵訊及本院審理中坦承不諱，並經告訴人庚○○、己○○、戊○○、丙○○、乙○○等指訴明確，並有贓物領據三紙及螺絲起子三支
    扣案足資佐證，被告之自白與事實相符，犯行洵堪認定。
二、核被告所為，部分係犯刑法第三百二十一條第一項第二款之加重竊盜罪；
    部分係犯第三百二十一條第一項第二、三款之加重竊盜罪；部分係犯刑法第三
    百二十一條第二項、第一項第二款之加重竊盜未遂罪。部分係犯刑法第三百二
    十一條第二項第一項第二款第三款之加重竊盜未遂罪。被告先後多次加重竊盜犯
    行，時間緊接，構成要件相同，顯係基於概括犯意反覆為之，應依連續犯之規定
    論以情節較重之刑法第三百二十一條第一項第二、三款加重竊盜罪，並加重其刑
    。被告前於八十六年間，因竊盜案件經本院判處有期徒刑二年確定，甫於八十八
    年九月十三日執行完畢，此有台灣台中地方法院檢察署刑案資料查註紀錄表在卷
    可稽，其於刑之執行完畢後五年內，再犯本件有期徒刑以上之罪，為累犯，應依
    法加重其刑，並遞加之。被告於八十九年一月二十四日所犯之部分，雖未經起訴
    ，因與起訴事實有連續犯之關係，法院自得併予審酌。被告曾有如事實欄所述之
    竊盜案件，經法院宣告交付保護管束，感化教育，判處有期徒刑多次，有台灣高
    等法院被告全國前案紀錄表在卷可稽，仍不知悔改，連續多次破壞住宅大門侵入
    竊盜，其有犯罪之習慣，至為灼然，有於刑前強制工作之必要，爰審酌被告年富
    力壯但素行不佳，以不法手段連續竊取他人財物，雖其所得利益並非至鉅，然於
    犯罪猶避重就輕，否認部分犯行，顯無悔意等一切情狀，量處如主文所示之刑，
    並諭知於刑前強制工作三年。扣案之螺絲起子一支，為供犯罪所用之物，且為被
    告所有，爰依法宣告沒收。
三、據上論斷，應依刑事訴訟法第二百九十九條第一項前段，刑法第三百二十一條第
    一項第二款、第三款、第五十六條、第四十七條、第三十八條第一項第二款，竊
    盜犯贓物犯保安處分條例第一條前段、第三條第一項第一款、第四條、第五條第
    一項前段，判決如主文。
本案經檢察官甲○○到庭執行職務。
中      華      民      國    八十九     年      七     月      四      日
                                  臺灣高等法院臺中分院刑事第三庭
                                        審判長法  官  方  艤  駐
                                              法  官  廖  柏  基
                                              法  官  劉  連  星
右正本證明與原本無異。
不得上訴。
                                              書記官  顏  子  良
中      華      民      國    八十九     年      七     月      六      日
附錄：本案論罪科刑法條全文
刑法第三百二十一條第一項第二款、第三款：
犯竊盜罪而有左列情形之一者，處六月以上五年以下有期徒刑：
一、於夜間侵入住宅或有人居住之建築物、船艦，或隱匿其內而犯之者。
二、毀越門扇、牆垣或其他安全設備而犯之者。
三、攜帶兇器而犯之者。
                                                                        Ｃ


司法院資訊處製作；財團法人民間司法改革基金會備份。
